Inventaris van het archief van het College voor de Zeevisserijen, 1857-1911 (1916)
Nationaal Archief, Den Haag
D. v. Meurs
Benoeming 05-06-1866
Herbenoeming 17-06-1868 - 31-05-1871 - 01-06-1874 - 29-05-1877 - 08-07-1880
J.W.M. Schorer
Benoeming 31-12-1870
Herbenoeming 17-05-1873 - 30-05-1876 - 05-06-1879
M.J. Bont
Benoeming 02-11-1871
Herbenoeming 18-06-1872 - 14-06-1875 - 15-06-1878 - 31-05-1881 - 03-05-1884
J. Conijn
Benoeming 26-02-1873
Herbenoeming 17-05-1873 - 30-05-1876
J. Regtdoorzee
Benoeming 13-04-1878
Herbenoeming 06-06-1879
P. Kikkert
Benoeming 06-09-1878
Herbenoeming 21-05-1881 - 03-05-1884 - 03-06-1887
E. de Wendt Alberda van Ekenstein
Benoeming 04-12-1878
Herbenoeming 05-06-1879 - 31-05-1882 - 12-06-1885 - 06-06-1888
J. Verschoor van Nisse
Benoeming 17-02-1880
Herbenoeming 31-05-1882 - 12-06-1885 - 06-06-1888 - 18-06-1891 - 02-06-1894
J. Boerlage
Benoeming 10-02-1881
Herbenoeming 31-05-1882 - 12-06-1885 - 06-06-1888 - 18-06-1891 - 02-06-1894
P.F. Baron van Heerdt
Benoeming 04-01-1881
Herbenoeming 03-05-1884 - 03-06-1887 - 01-07-1890 - 06-06-1893 - 24-06-1896
C.K. Hoffmann
Benoeming 04-11-1881
Herbenoeming 25-06-1883 - 31-05-1886
A.A.W. Hubrecht
Benoeming 04-11-1881
Herbenoeming 25-06-1883 - 31-05-1886
I.I. Slis
Benoeming 31-05-1882
Herbenoeming 12-06-1885 - 06-06-1888 - 18-06-1891 - 02-06-1894 - 03-06-1897 - 01-06-1900 - 30-05-1903 - 13-06-1906 - 04-06-1909
Y. Strikwerda
Benoeming 04-11-1881
Herbenoeming 03-05-1884
R. Veen Valck
Benoeming 03-03-1882
Herbenoeming 25-06-1883 - 31-05-1886 - 26-06-1889 - 15-06-1892 - 18-06-1895 - 24-05-1898 - 31-05-1901
S. Hoekstra
Benoeming 31-05-1882
Herbenoeming 12-06-1885 - 06-06-1888 - 18-06-1891 - 02-06-1894 - 03-06-1897
C.E. Perk
Benoeming 08-10-1884
Herbenoeming 03-06-1887
A. Pot
Benoeming 31-05-1886
Herbenoeming 26-06-1889 - 18-06-1895 - 24-05-1898 - 31-05-1901 - 04-06-1904
M. Dirkzwager
Benoeming 03-01-1887
Herbenoeming 03-06-1887 - 01-07-1890 - 06-06-1893
A. Hoogenraad
Benoeming 03-01-1887
Herbenoeming 03-06-1887 - 01-07-1890 - 06-06-1893 - 24-06-1896 - 23-05-1899 - 05-06-1902 - 22-05-1905 - 01-06-1908 - 05-06-1911
C.J.J.H. v. Kempen
Benoeming 22-05-1889
Herbenoeming 15-06-1892 - 18-06-1895 - 24-05-1898 - 31-05-1901 - 04-06-1904 - 23-05-1910
A. Beaujon
Benoeming 22-05-1889
Herbenoeming 01-07-1890
A. Kerbert
Benoeming 22-05-1889
H.J. Calkoen
Benoeming 22-05-1889
Herbenoeming 18-06-1891 - 02-06-1894 - 03-06-1897 - 01-06-1900 - 30-05-1903 - 13-06-1906 - 04-06-1909
H. Kikkert
Benoeming 01-03-1890
Herbenoeming 01-07-1890 - 06-06-1893 - 24-06-1896 - 23-05-1899 - 05-06-1902 - 22-05-1905 - 01-06-1908
J.T. Buys
Benoeming 15-01-1891
C.K. Hoffmann
Benoeming 15-06-1882
Herbenoeming 18-06-1895 - 24-05-1898 - 31-05-1901
J. Röell
Benoeming 25-08-1893
G.J. Goekoop
Benoeming 16-07-1894
Herbenoeming 24-06-1896 - 23-05-1898 - 05-06-1902
H. Dirkzwager
Benoeming 10-01-1896
Herbenoeming 24-06-1896 - 23-05-1899 - 05-06-1902 - 22-05-1905 - 01-06-1908 - 10-03-1911
J.M. Kakebeeke
Benoeming 19-12-1896
Herbenoeming 03-06-1897 - 01-06-1900 - 31-05-1903 - 13-06-1906
G.A. Ten Houten
Benoeming 12-01-1898
Herbenoeming 01-06-1900 - 30-05-1903 - 13-06-1906 - 04-06-1909
J. Röell
Benoeming 12-04-1899
Herbenoeming 23-05-1899 - 05-06-1902 - 22-05-1905 - 01-06-1908
L.H. Dijkhuis
Benoeming 28-02-1901
Herbenoeming 31-05-1903 - 13-06-1906 - 04-06-1909
J. Meesters
Benoeming 09-12-1903
W. Weber
Benoeming 09-12-1903
Herbenoeming 04-06-1904 - 23-05-1910
M. Tijdeman
Benoeming 11-07-1904
Herbenoeming 23-05-1910
H.A. Schippers
Benoeming 08-07-1905
Herbenoeming 01-06-1908
J.J. Ochtman
Benoeming 10-03-1911
J. Schippers
Benoeming 10-03-1911
Herbenoeming 05-06-1911
Politiedienst Zuiderzee
Aanstelling van personeel 02-04-1885 - 07-04-1885 - 09-04-1885 - 20-05-1885 - 14-12-1885 - 30-01-1886 - 07-10-1886 - 11-10-1887 - 15-10-1888 - 13-04-1889 - 03-10-1889 - 16-06-1893
Hoofdopzichter
Benoeming 23-12-1881 - 25-01-1882 - 14-03-1882 - 05-05-1882 - 13-05-1882 - 17-06-1882
Beheer administratie 31-07-1882 - 23-08-1882
Instructie 15-07-1882
Klacht betreffende de taak 06-05-1884 - 16-12-1885 - 18-12-1885
Instructie personeel 15-11-1894
Onderlinge verhouding van het personeel 22-07-1886 - 22-08-1887 - 19-06-1888 - 01-09-1888 - 11-09-1888 - 12-09-1888 - 13-09-1888 - 19-09-1888 - 02-12-1888 - 05-01-1889
Salarisregeling 18-03-1890
Schorsing personeel 03-06-1892 - 09-06-1892 - 25-06-1892
Status personeel 12-02-1887 - 18-02-1887 - 17-03-1887 - 26-04-1887
Taakstelling Hoofdopzichter 06-12-1889
Uitbreiding personeel 03-02-1899 - 11-02-1899 - 18-03-1899 - 01-04-1899 - 11-04-1899 - 02-05-1901 - 29-05-1901 - 03-12-1903 - 01-04-1904
Reis- en Verblijfkosten 29-03-1861 - 02-04-1861 - 03-04-1861
Secretarissen
J.T. Buys
Benoeming 15-12-1857 - 24-12-1857
Herbenoeming 19-12-1860 - 04-12-1863 - 31-01-1867 - 01-07-1869 - 11-12-1872 - 17-12-1875 - 13-12-1878 - 28-12-1881 - 30-12-1884 - 23-12-1887
H. v.d. Hoeven
Benoeming 22-12-1890
Herbenoeming 18-12-1896 - 22-12-1899 - 27-12-1905 - 21-12-1908
POLITIETOEZICHT
Noordzee (Zie ook internationale overeenkomsten)
Begeleiding van vissersschepen 26-04-1858 - 15-05-1858 - 22-05-1858 - 02-06-1858 - 22-06-1858 - 20-07-1858 - 08-06-1859 - 16-07-1860 - 25-05-1861 - 06-06-1861 - 10-06-1876 - 05-04-1877 - 28-08-1878 - 23-09-1878 - 01-09-1879 - 24-10-1883
Herkenningstekenen vaartuigen 05-02-1885 - 15-02-1885 - 25-03-1885 - 30-03-1885 - 22-10-1897
Instructie Kommandanten 08-03-1884 - 26-03-1884 - 06-05-1884 - 14-05-1884
Regelingen 07-04-1884 - 12-04-1884 - 26-04-1884 - 13-02-1891 - 11-09-1901 - 21-09-1901
Uitvoering 27-05-1884 - 06-10-1885 - 31-10-1890 - 24-11-1890 - 14-02-1891 - 23-06-1891 - 11-11-1901
Vaartuigen 12-02-1887
Vissers als rijksveldwachters 18-02-1891 - 24-02-1891
Wonderkuilcontrole 13-09-1887 - 28-08-1887
Zuiderzee
Doelmatigheid Klachten 06-03-1890 - 01-04-1890 - 14-10-1892 - 01-11-1903 - 14-06-1888 - 10-07-1888 - 24-09-1888 - 31-12-1888
Oesterteeltcontrole 09-12-1886 - 30-04-1887 - 15-07-1887 - 03-10-1887 - 15-11-1888 - 01-12-1888 - 15-12-1888 - 02-12-1891 - 05-12-1891
Processen verbaal 28-04-1884 - 25-11-1891
Reorganisatie 10-02-1885 - 25-02-1885 - 10-03-1885 - 16-03-1885 - 04-12-1885 - 14-12-1885 - 21-12-1885 - 23-12-1885 - 24-12-1885 - 27-12-1885 - 30-12-1885 - 31-12-1885 - 05-01-1886 - 08-07-1889 - 05-02-1890 - 18-02-1890 - 11-11-1890 - 25-11-1890 - 07-12-1890 - 23-02-1891
Schelpdierenteeltcontrole 03-11-1881 - 26-11-1881 - 06-12-1881 - 08-12-1881 - 15-02-1882 - 20-02-1882 - 05-07-1884 - 09-07-1884 - 09-08-1884 - 24-09-1884 - 26-01-1886
Stoomboot 24-02-1891 - 04-06-1891 - 02-07-1891 - 12-12-1891 - 30-12-1891
Wiermaaierrijencontrole 29-12-1892 - 28-01-1893 - 22-02-1893 - 01-03-1893 - 20-03-1893 - 08-04-1893 - 16-04-1893
Wonderkuilcontrole 11-09-1886 - 22-09-1886 - 28-09-1886 - 29-09-1886 - 02-10-1886 - 28-08-1887 - 22-09-1888 - 01-10-1888 - 10-10-1888
PROVINCIALE BEPALINGEN
Noord Holland 15-02-1876 - 18-02-1876 - 21-02-1876 - 11-03-1876
RECHTEN SCHEEPSVOLK Zie ARBEID
RECHTSBIJSTAND 12-06-1888 - 06-08-1888
REDERIJEN
Algemeen 30-09-1905 - 12-10-1905
Amsterdam 29-03-1858
Arnemuiden 25-02-1858
Egmond aan Zee 11-04-1861 - 19-04-1861
Enkhuizen 24-02-1858
Harderwijk 26-02-1858
Katwijk aan Zee 23-02-1858
Maassluis 24-02-1858
Middelharnis 22-02-1858
Monnikkendam 05-03-1858
Noordwijk aan Zee 25-02-1858
Pernis 06-03-1858
Scheveningen 16-03-1858
Vlaardingen 24-02-1858
IJmuiden 14-09-1898 - 30-09-1898
Zantvoort 24-02-1858
Zierikzee 19-05-1858
Zwartewaal 22-02-1858
REGLEMENTEN
Algemeen 20-06-1906
Schelde en Zeeuwse Stromen 19-11-1860 - 15-01-1861 - 28-07-1882 - 14-04-1888 - 26-04-1888 - 02-11-1891 - 12-11-1891 - 08-02-1892 - 01-03-1892 - 24-10-1892
Voorkoming van aanvaringen
zie VEILIGHEID
ROBBEN Zie SCHADE AAN DE VISSTAND
RIJKSCOMMISSIE VOOR DE STATISTIEK 18-02-1858 - 16-04-1859
SCHADE AAN DE VISSTAND
Aasvisserij 03-07-1875 - 05-04-1876 - 15-07-1878 - 31-07 1878 - 15-09-1878 - 19-10-1878 - 21-07-1879 - 20-09-1882 - 08-01-1884 - 10-10-1884 - 30-10-1884 - 20-12-1884 - 11-02-1885 - 13-02-1885 - 29-08-1887 - 02-11-1887
Robben
Vangsten 28-04-1859 - 03-06-1859 - 20-06-1861 - 13-05-1875 - 01-07-1875
Voorkoming van uitroeiing 31-12-1876 - 05-02-1877 - 19-01-1886 - 15-02-1886 - 06-04-1886 - 24-03-1903 - 03-04-1903 - 23-04-1903 - 11-05-1903
Zeehonden
Premiën 22-03-1890 - 17-06-1890 - 14-07-1890 - 28-04-1891 - 27-02-1900 - 14-03-1900 - 25-03-1900 - 07-07-1900 - 29-03-1901 - 21-02-1902 - 21-07-1902 - 25-07-1902 - 29-04-1903
Vangsten 03-02-1870 - 03-02-1871 - 14-02-1871 - 22-02-1898 - 01-03-1898 - 05-04-1898 - 01-05-1898 - 24-05-1898 - 15-06-1898 - 16-06-1898 - 14-06-1899 - 29-09-1899 - 13-10-1899 - 28-02-1902 - 17-03-1902 - 22-04-1902 - 16-06-1902 - 10-03-1903 - 27-05-1903 - 31-05-1904 - 31-01-1906 - 20-02-1906 - 03-03-1906 - 09-03-1911
Wonderkuil zie POLITIETOEZICHT
SCHEEPSRAMPEN Zie STORM- EN SCHEEPSRAMPEN
SCHELPDIERENTEELT
Algemeen
Aanleg van banken 10-02-1883 - 17-07-1883 - 24-09-1883 - 29-10-1883 - 05-12-1883 - 10-01-1884 - 14-01-1884 - 06-02-1884 - 22-02-1884
Onderzoek 14-07-1879 - 17-10-1879 - 24-10-1879 - 08-11-1879 - 18-11-1879 - 19-11-1879 - 08-12-1879 - 04-02-1880 - 12-04-1880 - 13-05-1880 - 27-07-1880 - 27-11-1880 - 09-12-1880 - 09-02-1881 - 27-05-1881 - 20-11-1882 - 06-09-1890
Regelingen 31-05-1884 - 20-06-1884
Stilliggen van vaartuigen op teeltplaatsen 25-07-1885 - 10-08-1885 - 07-09-1885 - 12-10-1885 - 22-07-1886
Subsidies 02-09-1880 - 12-11-1880
Teelt in de Lauwerszee 21-12-1905 - 27-12-1905 - 02-01-1906 - 30-01-1906 - 17-02-1906 - 31-12-1908 - 02-03-1909 - 05-06-1909 - 22-07-1910
Teelt in de Zeeuwse wateren 16-10-1905 - 21-10-1905
Teelt in de Zuiderzee 04-05-1897 - 14-02-1901 - 09-06-1905 - 11-07-1905 - 08-08-1905 - 02-01-1909 - 08-01-1909 - 07-07-1910 - 18-12-1910 - 22-12-1910 - 24-01-1911 - 01-02-1911 - 06-02-1911 - 17-02-1911 - 07-03-1911 - 10-03-1911 - 28-03-1911 - 06-04-1911
Toezichthouder
C.J. Bottemanne 25-02-1882 - 08-08-1882 - 02-09-1882
Uitvoer schelpdieren 23-12-1903 - 16-01-1904
Verpachting van water 10-03-1884 - 21-03-1884 - 25-03-1884 - 26-03-1884 - 12-07-1884 - 14-07-1884 - 17-07-1884 - 21-07-1884 - 25-07-1884 - 09-08-1884 - 27-07-1890 - 27-10-1890 - 03-08-1899 - 23-09-1899 - 30-09-1899 - 14-10-1899
Alikruiken 31-05-1893
Mosselen 28-08-1860 - 14-06-1862 - 09-12-1882 - 04-01-1883 - 07-02-1896 - 12-02-1896 - 18-05-1896 - 04-01-1902 - 07-06-1902 - 10-06-1902 - 20-06-1902 - 10-03-1905 - 07-07-1906 - 03-01-1908 - 18-01-1908 - 18-02-1908 - 31-07-1908
Oesters
Algemeen 17-04-1860 - 21-07-1860 - 16-03-1881 - 24-02-1882 - 07-02-1884 - 17-02-1884 - 24-06-1884 - 14-01-1886 - 11-01-1887 - 27-11-1896 - 02-12-1896 - 10-12-1896 - 29-07-1897 - 01-11-1902 - 15-12-1903 - 18-01-1904
Kunstmatige teelt 23-01-1859 - 21-01-1859 - 07-03-1859 - 22-03-1859 - 14-06-1859 - 19-08-1859 - 28-09-1859 - 05-10-1859 - 15-10-1859 - 24-10-1859 - 26-10-1859 - 31-10-1859 - 10-11-1859 - 12-11-1859 - 31-12-1859 - 30-01-1860 - 13-02-1860 - 03-03-1860 - 27-03-1860 - 30-03-1860 - 06-04-1860 - 09-04-1960 - 12-04-1860 - 25-09-1860 - 28-05-1861 - 02-11-1861 - 24-11-1868 - 18-03-1869 - 18-10-1869
Rijksbakerzetter 13-04-1861 - 19-04-1861 - 20-04-1861
Teelt te Bergen op Zoom 13-05-1875 - 15-05-1876 - 02-06-1877 - 15-05-1978 - 29-05-1879
Teelt in de Lauwerszee 17-05-1871 - 12-04-1872 - 21-05-1873 - 22-04-1874 - 19-06-1875 - 13-07-1876 - 24-01-1877
Teelt in de Waddenzee 26-10-1860 - 03-07-1873 - 08-07-1873 - 16-05-1885
Teelt het Wieringermeer 30-05-1863 - 13-06-1863 - 01-07-1880 - 15-07-1887 - 16-09-1887
Teelt in de Zeeuwse wateren 18-10-1860 - 03-11-1860 - 21-02-1862 - 27-02-1862 - 18-03-1862 - 22-03-1862 - 28-04-1862 - 16-05-1862 - 18-12-1862 - 22-07-1867 - 15-08-1867 - 04-03-1871 - 06-05-1871 - 07-05-1871 - 10-05-1871 - 17-05-1871 - 29-04-1880 - 02-05-1881 - 04-07-1881 - 14-07-1881 - 19-07-1881 - 19-07-1881 - 03-11-1881 - 27-06-1883 - 20-04-1885 - 23-04-1890 - 30-05-1890 - 23-06-1890 - 11-07-1890 - 26-07-1890 - 06-08-1890 - 05-12-1890 - 28-01-1891 - 12-02-1891 - 14-02-1891 - 15-02-1891 - 09-04-1891 - 23-12-1896 - 05-01-1897 - 10-01-1897 - 18-01-1897 - 28-04-1897 - 06-07-1897 - 26-04-1904 - 03-05-1904
Teelt in de Zuiderzee 31-10-1860 - 27-09-1863 - 28-01-1880 - 15-03-1882 - 08-07-1882 - 29-10-1882 - 05-11-1882 - 26-12-1882 - 22-04-1886 - 31-01-1888 - 29-02-1888 - 02-03-1894 - 04-03-1894 - 06-03-1894 - 09-03-1894 - 09-04-1894 - 21-01-1896 - 22-04-1896 - 20-04-1897 - 01-04-1902 - 18-06-1902 - 20-06-1902 - 09-11-1903 - 20-04-1904 - 26-09-1905 - 09-01-1909
Verbetering van de teelt 04-05-1887 - 12-05-1887 - 14-07-1887
Toezicht zie POLITIETOEZICHT
SCHELPENVISSERIJ 30-04-1895
SCHEPENWET Zie WETGEVING
SCHEVENINGEN
Economische positie 27-02-1866 - 20-04-1866 - 16-01-1888 - 03-04-1881 - 08-05-1896 - 05-06-1896 - 23-06-1896
Stoomtramlijn 25-09-1888 - 08-10-1888
Wandelhoofd (Aanleg van een pier) 16-11-1868 - 20-11-1868 - 29-11-1868 - 07-12-1868 - 10-02-1876 - 14-02-1876 - 26-02-1876 - 07-03-1876 - 19-07-1895 - 11-09-1895
Haven zie HAVENS
SCHIPPERSWET Zie WETGEVING
SEINEN EN LICHTEN Zie VEILIGHEID
STAATSCOMMISSIE SCHEEPSRAMPEN Zie STORM- EN SCHEEPSRAMPEN
STEUN NAGELATEN BETREKKINGEN Zie ARBEID
STORM- EN SCHEEPSRAMPEN
Oorzaken 09-10-1877 - 24-11-1877
Redding door oorlogsschepen 26-06-1877 - 31-08-1877 - 26-06-1878
Staatscommissie Scheepsrampen 24-08-1906
Verslagen 08-04-1883 - 13-10-1906
TELEFONIE Zie VEILIGHEID
TENTOONSTELLINGEN
Engeland 1883 31-08-1882 - 22-08-1882 - 28-06-1884
Frankrijk 1865 26-11-1864 - 10-12-1864
1867 10-12-1864 - 28-05-1867
Nederland 1861 25-05-1861 - 12-02-1862 - 11-11-1862
1867 26-10-1867
1893 21-03-1892 - 26-05-1892
Noorwegen 1866 18-01-1866
1898 12-08-1898
Oostenrijk 1902 24-09-1902
Rusland 1888 15-12-1888
Schotland 1882 03-02-1882
Verenigde Staten van Amerika 1891 09-10-1891
TERRITORIALE WATEREN 01-05-1894 - 08-02-1895 - 08-03-1895 - 30-06-1895
TUCHTWET Zie WETGEVING
UITVOER Zie IN-, UIT- EN DOORVOER
VAARTUIGEN
Aanmonstering bemanning 23-12-1882 - 16-06-1883 - 20-02-1884 - 22-02-1884 - 28-05-1884 - 12-06-1884 - 09-12-1891 - 18-12-1891 - 26-12-1891 - 04-01-1892 - 07-01-1892 - 23-01-1892 - 27-05-1892 - 05-07-1893 - 20-05-1911
Lettertekenen 21-04-1864 - 19-07-1878 - 23-09-1878 - 04-10-1878 - 25-10-1878 - 09-09-1878 - 05-01-1882 - 27-02-1882 - 14-03-1882 - 22-03-1882 - 25-03-1882 - 16-05-1882 - 26-06-1882 - 05-07-1882 - 20-07-1882 - 28-07-1882 - 03-08-1882 - 17-11-1882 - 03-12-1882 - 10-12-1882 - 11-12-1882 - 24-03-1883 - 29-03-1883 - 29-03-1883 - 01-07-1883 - 04-07-1883 - 12-10-1883 - 15-01-1884 - 17-01-1884 - 25-01-1884 - 22-02-1884 - 26-02-1884 - 04-03-1885 - 03-08-1885 - 01-04-1886 - 14-01-1887 - 01-02-1888 - 21-05-1891 - 28-05-1891 - 17-06-1902 - 23-06-1903
Monsterrollen 17-05-1859
Nummering 23-05-1878 - 15-05-1878 - 04-01-1883
Registratie 07-01-1858 - 14-02-1858 - 23-06-1911
Schade aan andere vaartuigen 28-01-1882 - 09-02-1882 - 03-04-1882 - 01-05-1882 - 02-01-1886 - 22-10-1887 - 27-10-1887 - 29-11-1887 - 04-12-1887 - 21-12-1887 - 30-12-1887
Seinen zie VEILIGHEID
Verlichting zie VEILIGHEID
VEILIGHEID
Kustverlichting 17-11-1891 - 07-12-1891 - 14-12-1891
Reglement ter voorkoming van aanvaringen 16-06-1878 - 05-11-1881 - 03-05-1896 - 24-07-1896 - 27-02-1897 - 07-04-1897 - 15-05-1897
Seinen
Algemeen 28-01-1858 - 11-04-1858 - 22-05-1858 - 03-06-1858 - 10-06-1858 - 28-08-1858 - 14-05-1859 - 09-06-1859 - 11-06-1859 - 09-09-1859 - 02-06-1860 - 12-06-1860 - 01-09-1860 - 18-06-1861 - 14-06-1862 - 13-09-1862 - 11-06-1863 - 05-09-1863 - 03-06-1903
d.m.v. geluid 05-04-1911
d.m.v. lichten 13-11-1858 - 10-04-1860 - 30-01-1863 - 24-02-1872 - 01-06-1872 - 08-07-1872 - 29-09-1873 - 26-10-1873 - 07-04-1883 - 10-04-1883 - 16-07-1883 - 15-08-1883 - 05-09-1883 - 19-10-1883 - 18-12-1883 - 16-01-1885 - 16-06-1887 - 05-07-1887 - 03-10-1887 - 02-08-1888 - 10-07-1888 - 08-04-1891 - 01-05-1894 - 31-10-1898 - 03-12-1898 - 16-12-1899
d.m.v. vlaggen 13-05-1863
Stormwaarschuwingsdienst 02-02-1864 - 20-04-1864 - 28-06-1864 - 08-07-1864 - 29-04-1898
Telefonie 05-03-1895 - 29-05-1909 - 15-06-1909 - 07-07-1909 - 27-03-1911
Verlichting van schepen 20-04-1895 - 19-07-1895 - 21-02-1896 - 31-07-1896 - 06-08-1896 - 26-11-1896 - 30-11-1896 - 11-12-1896 - 20-02-1897 - 05-04-1897 - 08-05-1901 - 26-11-1902 - 22-09-1905 - 25-09-1905 - 08-10-1905 - 29-11-1910
Vissersschepenbegeleiding 26-04-1858 - 15-05-1858 - 22-05-1858 - 02-06-1858 - 22-06-1858 - 20-07-1858 - 08-06-1859 - 24-06-1859 - 16-07-1860 - 25-05-1861 - 06-06-1861 - 10-06-1876 - 05-04-1877 - 28-08-1878 - 23-09-1878 - 01-09-1879 - 24-10-1883
Wippertoestel voor reddingen 21-08-1894
VENTERIJ
Breda 05-07-1873 - 25-08-1873 - 12-03-1874 - 17-07-1874 - 09-03-1875
Vlissingen 31-01-1867 - 18-02-1867 - 25-02-1867 - 15-05-1867 - 06-07-1867 - 24-07-1867 - 05-09-1867
VERLICHTING VAN SCHEPEN Zie VEILIGHEID
VERPACHTINGEN
Staatswateren 25-06-1874 - 09-09-1874
Voor de schelpdierenteelt zie SCHELPDIERENTEELT
VERVOER VAN VIS 29-06-1864 - 09-07-1864 - 10-07-1864 - 12-07-1864 - 13-07-1864 - 15-07-1864 - 18-07-1864 - 19-07-1864 - 20-07-1864 - 26-08-1864 - 08-05-1865 - 16-07-1877 - 08-08-1877 - 11-08-1877 - 15-08-1877 - 24-08-1877 - 11-12-1877 - 18-12-1877 - 07-07-1881 - 20-07-1881 - 28-10-1881 - 22-04-1882
VERWERKING VAN VIS 28-01-1859 - 07-03-1859 - 20-02-1863 - 23-06-1863
VERZEKERINGEN Zie ARBEID
VISSERSSCHEPENBEGELEIDING Zie VEILIGHEID
VISSERIJ
Beschouwingen 26-03-1859 - 07-04-1859 - 08-04-1859
In Deense wateren 02-04-1872
In Gelderse wateren 14-09-1890
In Ierse wateren 27-11-1873 - 29-12-1873
VISSERIJ IN HET BUITENLAND Zie BUITENLAND
VISSERIJTENTOONSTELLINGEN Zie TENTOONSTELLINGEN
VISSERIJWET Zie WETGEVING
VISSOORTEN
Aanvoer 31-01-1861 - 15-02-1861
Ansjovis
Beperking 01-10-1888 - 14-10-1888 - 22-10-1888 - 26-10-1888
Gezoute 22-08-1864 - 24-08-1864 - 30-08-1864 - 02-09-1864 - 19-09-1864
Knoeierij 11-03-1908
Onderzoek leefwijze zie ONDERZOEK
Statistieken 10-04-1875 - 31-12-1881 - 01-01-1883 - 02-01-1884 - 31-12-1888
Verslag 09-06-1892
Elft 20-01-1896 - 31-01-1896 - 18-02-1896 - 21-02-1896 - 09-03-1896 - 22-07-1897 - 24-01-1901
Geep 13-02-1885 - 23-02-1885
Haring
Algemeen 16-07-1858 - 14-03-1959 - 04-04-1863 - 14-02-1870 - 15-12-1885
Handel 30-06-1858 - 28-07-1858 - 03-05-1859 - 10-12-1860 - 27-01-1863 - 31-01-1863 - 01-02-1863
Invoer 31-05-1858 - 22-06-1858 - 11-07-1858
Keuring
Klachten 09-07-1863 - 10-07-1863 - 19-04-1864 - 25-06-1864
Lonen 26-01-1858 - 15-07-1887
Merken van fusten 18-08-1858 - 02-10-1858 - 11-02-1858 - 18-02-1858 - 03-03-1858 - 04-03-1858 - 05-03-1858 - 16-07-1858 - 17-07-1858 - 18-07-1858 - 04-08-1858 - 28-06-1858 - 28-06-1859 - 05-07-1859 - 14-06-1860 - 29-09-1863 - 28-06-1864 - 08-05-1868 - 29-07-1876 - 20-09-1876
Onregelmatigheden 09-07-1858 - 16-07-1858
Opheffing van de verplichting 23-06-1869 - 13-10-1869 - 12-10-1869 - 25-06-1873 - 30-06-1873 - 11-08-1873 - 03-07-1875 - 26-10-1875 - 03-06-1876 - 20-09-1876 - 19-10-1876 - 17-04-1877 - 28-04-1877 - 17-07-1877 - 21-07-1877 - 17-12-1877 - 29-12-1877 - 02-01-1878 - 04-03-1879 - 15-03-1879 - 24-05-1879
Regeling 21-01-1858 - 10-05-1859 - 05-07-1859 - 27-11-1859 - 04-03-1860 - 10-03-1860 - 14-03-1860 - 22-03-1860 - 03-04-1860 - 18-07-1860 - 20-07-1860 - 06-08-1860 - 02-12-1860 - 21-12-1860 - 12-01-1861 - 02-03-1861 - 20-03-1861 - 27-03-1863 - 29-01-1868 - 08-05-1868 - 13-05-1868 - 22-04-1869 - 08-06-1869 - 01-03-1875 - 27-03-1875 - 28-04-1875 - 01-04-1878 - 23-01-1879 - 18-02-1879 - 15-03-1879 - 28-03-1879 - 31-03-1879 - 09-05-1879
IJken van gewichten 26-05-1861 - 29-06-1861
Uitvoer 19-05-1905 - 13-07-1905
Visserij op de Maas 16-08-1880 - 13-02-1880
Visserij op de Rijn 12-06-1880 - 28-05-1881 - 08-01-1884 - 08-10-1889 - 08-06-1902 - 28-06-1902 - 05-09-1903 - 20-12-1903 - 14-01-1904 - 11-02-1904 - 18-05-1904 - 27-05-1904 - 08-06-1904 - 03-09-1904 - 07-03-1905 - 13-09-1905
Visserij op de Weser 06-05-1881
Walvis 24-05-1867 - 05-07-1867 - 25-06-1872 - 28-12-1872 - 20-01-1873 - 05-08-1910
Zeebliek 31-08-1898
Zalm, Onderzoek naar het opzwemmen zie ONDERZOEK
VISTUIG
Ankerkuil 22-12-1858 - 27-12-1858 - 28-12-1858 - 01-01-1859 - 21-01-1859 - 28-08-1862 - 28-06-1864 - 20-03-1896 - 26-11-1896 - 20-04-1898
Dwarskuil 09-10-1882
Kuilvisserij in het algemeen 27-06-1862 - 16-10-1884 - 04-06-1885 - 09-06-1885 - 17-06-1885 - 31-01-1905 - 10-03-1905 - 18-03-1905 - 21-09-1905 - 01-12-1905 - 03-01-1908 - 15-01-1908 - 15-03-1908
Kwakkuil 11-09-1882 - 16-09-1882 - 20-09-1882 - 22-09-1882 - 22-04-1883 - 22-05-1883 - 25-05-1883 - 03-10-1883 - 05-12-1883 - 08-01-1884 - 10-01-1884 - 10-06-1884 - 05-01-1859
Prikkorven
Schrobnet 19-03-1861 - 30-05-1861 - 02-10-1883 - 06-10-1883 - 04-02-1884 - 18-12-1884 - 12-12-1890
Verboden vistuig 03-08-1882 - 07-08-1882 - 15-08-1882 - 17-08-1882 - 23-08-1882 - 24-08-1882 - 25-08-1882 - 29-08-1882 - 07-09-1882 - 09-09-1882 - 20-10-1882 - 30-10-1882 - 04-11-1882 - 16-11-1882 - 17-11-1882 - 26-11-1882 - 01-12-1882 - 15-12-1882 - 16-12-1882 - 24-12-1882 - 11-02-1883 - 16-02-1883 - 18-02-1883 - 20-02-1883 - 25-02-1883 - 01-03-1883 - 03-03-1883 - 31-03-1883 - 21-05-1883 - 05-09-1883 - 09-03-1885 - 16-03-1885 - 20-03-1885 - 21-03-1885 - 20-04-1885 - 22-04-1885 - 16-05-1885
Wonderkuil 25-06-1862 - 02-09-1862 - 03-09-1862 - 06-09-1862 - 13-09-1862 - 19-09-1862 - 30-09-1862 - 06-10-1862 - 08-11-1862 - 29-09-1862 - 11-02-1878 - 17-10-1882 - 11-03-1883 - 18-03-1883 - 07-01-1884 - 09-01-1884 - 25-07-1884 - 09-02-1885 - 10-04-1885 - 14-04-1885 - 13-01-1887 - 10-03-1887 - 26-03-1887 - 10-05-1887 - 17-05-1887 - 26-05-1887 - 15-07-1887 - 29-12-1887 - 04-01-1888 - 25-01-1889 - 08-02-1889
Onderzoek naar gebruik zie ONDERZOEK
VOORZIENINGEN
Sluizen 19-07-1869 - 30-09-1869 - 22-03-1870
Vuurbaken 02-05-1874 - 27-06-1874
Havens zie HAVENS
WATERVERONTREINIGING 02-12-1875 - 03-12-1875 - 06-12-1875 - 14-02-1876 - 27-04-1876 - 03-05-1876
WETENSCHAPPELIJK ONDERZOEK Zie ONDERZOEK
WETGEVING
Buitenlandse wetgeving zie BUITENLAND
Schepenwet 13-07-1908 - 23-07-1908 - 17-12-1908 - 30-12-1908 - 26-04-1909 - 14-07-1909 - 13-01-1911 - 23-01-1911 - 06-02-1911 - 07-02-1911 - 13-02-1911
Schipperswet 13-01-1911 - 23-01-1911 - 13-02-1911
Tuchtwet 23-11-1866 - 17-12-1866 - 22-12-1866 - 23-03-1867 - 05-07-1867 - 12-06-1877 - 13-07-1877 - 11-02-1878 - 01-05-1878 - 20-05-1878 - 14-07-1878 - 26-08-1878 - 28-08-1878 - 02-09-1878 - 04-12-1878 - 30-12-1878 - 13-07-1879 - 01-07-1880 - 24-07-1880
Visserijwet
Herziening 15-01-1902 - 25-03-1902 - 23-06-1902
Ontwerp van wet 24-12-1904 - 18-04-1904 - 30-05-1906 - 01-10-1906 - 23-10-1906 - 02-07-1908 - 12-07-1909
Uitvoeringsvoorschriften 18-07-1907 - 01-04-1909
Zeevisserijwet
Bezwaren 01-09-1881
Hanteerbaarheid 27-01-1888 - 11-04-1888 - 12-06-1888
Herziening 02-04-1879 - 31-01-1884 - 02-02-1884 - 22-05-1885
Inwerkingtreding 13-05-1881 - 20-06-1881 - 29-06-1881
Ontwerp van wet 20-11-1879 - 01-07-1880 - 22-10-1880 - 25-11-1880
Wijzigingen 20-03-1878 - 25-02-1879 - 18-03-1879 - 11-01-1884 - 24-06-1884 - 15-08-1887 - 06-09-1887 - 15-12-1887 - 01-12-1882 - 09-03-1887 - 14-07-1887 - 14-05-1892 - 30-05-1892
Zoutaccijnswet
Zuiderzeevisserijwet 06-09-1889 - 09-09-1889 - 28-11-1889 - 31-12-1889 - 03-02-1890 - 17-02-1890
WIERINGERMEER Zie ZUIDERZEE
WIERMAAIERIJEN Zie ZUIDERZEE
ZANTVOORT
Wandelhoofd (Aanleg van een pier) 24-08-1881 - 18-07-1882 - 01-09-1882 - 04-11-1882
ZEEHONDEN Zie SCHADE AAN DE VISSTAND
ZEEMOS
Visserij op de Eems 06-10-1908 - 23-10-1908 - 01-11-1908 - 29-12-1908 - 24-01-1911 - 30-01-1911 - 15-02-1911 - 27-04-1911
Visserij op de Zuiderzee 10-03-1911 - 11-03-1911 - 20-03-1911
ZEEROVERIJ
Door Engelse vissers 20-06-1877 - 14-07-1877 - 17-07-1877 - 23-07-1877 - 18-08-1877 - 17-09-1877 - 18-09-1877 - 27-03-1880 - 03-04-1880 - 12-04-1880 - 16-04-1880 - 19-04-1880 - 20-04-1880 - 22-04-1880 - 10-05-1880 - 12-05-1880 - 29-06-1880 - 01-07-1880 - 05-07-1880 - 10-05-1881 - 20-05-1881 - 27-05-1881 - 21-06-1881 - 21-08-1881 - 25-08-1881 - 03-11-1890 - 12-11-1890 - 26-11-1890 - 06-08-1891 - 16-08-1891 - 06-09-1891 - 22-09-1891 - 26-09-1891 - 03-11-1891
Door Franse vissers 01-09-1884 - 17-09-1884
ZEEVIS
Verkoop 27-11-1896
Visserijverslag 03-06-1878
ZEEVISSERIJWET Zie WETGEVING